【裁判字號】    91,簡上,48
【裁判日期】    920721
【裁判案由】    債務人異議之訴
【裁判全文】
臺灣臺東地方法院民事判決  九十一年度簡上字第四八號
    上  訴  人  乙○○
    被  上訴人  甲○○
右當事人間請求第三人異議之訴事件，上訴人對於中華民國九十一年九月二十五日本
院臺東簡易庭九十一年度東簡字第一九三號第一審判決提起上訴，本院判決如左：
    主  文
上訴駁回。
第二審訴訟費用由上訴人負擔。
    事實及理由
一、上訴人起訴主張：臺東縣太麻里鄉○○村○○路三五一號之鐵架蓋鐵皮造二層房
    屋（下稱系爭房屋）原為訴外人張金芳所有，於民國八十八年三月四日因張金芳
    與訴外人蔡玉里間債務糾紛涉訟而由蔡玉里向鈞院聲請強制執行（即鈞院八十八
    年度執字第五五四號），至八十九年七月二十六日蔡玉里與張金芳達成和解，蔡
    玉里向鈞院聲請撤銷查封，張金芳乃於同日將系爭房屋讓售予上訴人，不料被上
    訴人又於八十九年八月二日以鈞院八十九年度票字第四五一號本票裁定聲請對系
    爭房屋強制執行，爰本於系爭房屋所有權人之地位提起第三人異議之訴等語，並
    聲明：（一）原判決廢棄，（二）鈞院八十九年度執字第二四三六號清償票款強
    制執行事件所為之強制執行程序應予撤銷。
二、被上訴人則以：系爭房屋確係訴外人張金芳所有，伊於鈞院八十八年度執字第五
    五四號強制執行程序曾聲明參與分配，而未分配到價金，是再以本票裁定對系爭
    房屋聲請強制執行，而上訴人與張金芳間有脫產嫌疑等語，資為抗辯，並聲明：
    上訴駁回。
三、按第三人就執行標的物有足以排除強制執行之權利者，得於強制執行程序終結前
    ，向執行法院對債權人提起異議之訴，強制執行法第十五條前段定有明文。是第
    三人異議之訴，係以排除特定財產之強制執行為目的，如強制執行程序業已終結
    ，則所欲排除之對象已不存在，自無提起本件訴訟之利益。又經二次減價拍賣而
    未拍定之不動產，債權人不願承受或依法不得承受時，執行法院應於第二次減價
    拍賣期日終結後十日內公告願買受該不動產者，得於公告之日起三個月內依原定
    拍賣條件為應買之表示，執行法院得於詢問債權人及債務人意見後，許其買受。
    債權人復願為承受者，亦同；前項三個月期限內，無人應買前，債權人亦得聲請
    停止前項拍賣，而另行估價或減價拍賣，如仍未拍定或由債權人承受，或債權人
    未於該期限內聲請另行估價或減價拍賣者，視為撤回該不動產之執行，強制執行
    法第九十五條第一項、第二項亦有明定。經查，被上訴人於八十九年八月二日執
    本院八十九年度票字第四五一號本票裁定為執行名義，以訴外人張金芳為債務人
    ，向本院聲請對系爭房屋強制執行，經三次公開拍賣無人應買，而於九十一年七
    月十一日進入特別變賣程序後之減價拍賣程序，仍未拍定，經本院依強制執行法
    第九十五條第二項之規定，諭知視為撤回該不動產之執行，業經本院依職權調取
    本院八十九年度執字第二四三六號執行卷宗，核閱屬實，是本院八十九年度執字
    第二四三六號強制執行事件就系爭房屋所為之強制執行程序，已於九十一年七月
    十一日終結，而上訴人竟遲至九十一年七月二十五日始向本院簡易庭提起第三人
    異議之訴，揆諸前開規定，上訴人已無提起本訴之利益，其訴為無理由，不應准
    許。原審為上訴人敗訴之判決，其理由雖有不同，惟其結論並無二致，上訴意旨
    指摘原判決不當，求予廢棄改判，為無理由，應予駁回。
四、據上論結，本件上訴為無理由，依民事訴訟法第四百三十六條之一第三項、第四
    百四十九條第二項、第七十八條，判決如主文。
中      華      民      國    九十二    年      七      月    二十一    日
                            臺灣臺東地方法院民事庭
~B審判長法官  李昆曄
~B法      官  林永村
~B法      官  徐文瑞
右為正本係照原本作成。
本件不得上訴。
中      華      民      國    九十二    年      八      月      十五    日
~B法院書記官  陳敏捷


司法院資訊處製作；財團法人民間司法改革基金會備份。
